【裁判字號】    99,訴,1738
【裁判日期】    990923
【裁判案由】    建築法
【裁判全文】
臺北高等行政法院裁定
                                      99年度訴字第1738號
原      告  甲○○○
被      告  臺北市政府都市發展局
代  表  人  乙○○○○○○
上列當事人間建築法事件，原告不服台北市政府中華民國99年6
月18日府訴字第09970061600 號訴願決定，提起行政訴訟，本院
裁定如下：
    主  文
原告之訴駁回。
訴訟費用由原告負擔。
    理  由
一、按訴願之提起，應自行政處分達到或公告期滿之次日起30日
    內為之。提起訴願逾法定期間者，應為不受理之訴願決定。
    參照訴願法第14條第1 項、第77條第2 款之規定甚明。訴願
    逾期即未經合法之訴願程序，進而提起撤銷訴訟，不合提起
    撤銷訴訟須經合法訴願之前置要件，起訴為不合法，又不能
    補正，應依行政訴訟法第107 條第1 項第10款裁定駁回之。
二、本件原告因建築法事件，不服被告99年3 月15日北市都建字
    第09963559400 號函關於土地合併使用之處分，循序提起行
    政訴訟，請求撤銷原處分及訴願決定。查原處分書係於99年
    3 月19日寄存送達於原告，此有送達證書影本附訴願卷可稽
    。是原告提起訴願之期間，應自99年3 月20日起算，因原告
    住居受理訴願機關所在地，無須扣除在途期間，原至99年4
    月18日屆滿，該日適逢星期日，以次日（19日）代之。原告
    遲至99年4 月21日始提起訴願，有訴願書上所載收文日期可
    考，顯已逾期。訴願決定以其訴願已逾法定不變期間，不予
    受理，自無不合。原告雖主張行政程序法第74條規定之寄存
    送達，並未規定於何時發生送達效力，參照民事訴訟法第
    138 條第2 項規定寄存送達於經10日發生效力，可知寄存送
    達不以應受送達人可得收領、知悉時發生效力，為保障人民
    之正當程序利益，應認為人民自寄存機關領取送達文書時起
    發生送達效力。原告於99年3 月22日領取原處分書，訴願並
    未逾期等語。然查行政程序法第74條規定得依寄存方式，以
    為送達，即於寄存送達完畢時，發生送達之效力。參考司法
    院釋字第667 號解釋，與憲法保障人民之訴願及訴訟權無違
    。原告上開主張並不可採，其訴願逾期，復對之提起撤銷訴
    訟，依照前述規定與說明，顯非合法，應予駁回。至於實體
    上之主張無從進而論究，附予說明。
三、依行政訴訟法第107條第1項第10款、第104條、民事訴訟法
    第95條、第78條，裁定如主文。
中    華    民    國    99    年    9     月    23    日
             台北高等行政法院第八庭
                        審判長法  官  蔡進田
                              法  官  黃本仁
                              法  官  蕭惠芳
上為正本係照原本作成。
如不服本裁定，應於送達後10日內向本院提出抗告狀（須按他造
人數附繕本）。
中    華    民    國    99    年    9    月    24    日
                              書記官  黃倩鈺

司法院資訊處製作；財團法人民間司法改革基金會備份。
